臺灣高雄地方法院鳳山簡易庭裁定
111年度鳳秩字第3號
移送機關    高雄市政府警察局鳳山分局  
被移送人    汪念莒  


上列被移送人因違反社會秩序維護法案件，經移送機關以民國11
1年1月3日高市警鳳分偵字第11075197600號移送書移送審理，本
院裁定如下：
    主  文
甲○○不罰。
    理  由
一、移送意旨略以：被移送人於民國110年11月14日22時23分許
    ，在不詳地點，以未顯示手機號碼之門號，撥打被害人即證
    人吳慧君所持用之0000000000手機門號(下稱甲門號)，妨害
    其正常生活，因認被移送人涉有社會秩序維護法第68條第2
    款之違序行為等語。
二、按犯罪事實應依證據認定之，無證據不得認定犯罪事實；被
    告或共犯之自白，不得作為有罪判決之唯一證據，仍應調查
    其他必要之證據，以察其是否與事實相符；不能證明被告犯
    罪或其行為不罰者，應諭知無罪之判決，刑事訴訟法第154
    條第2項、第156條第2項、第301條第1項分別定有明文，並
    為社會秩序維護法第92條所準用；又依社會秩序維護法第45
    條第2項之規定，警察機關移請裁定之案件，該管簡易庭認
    為不應處罰為適當者，得逕為不罰之裁定。次按藉端滋擾住
    戶、工廠、公司行號、公共場所或公眾得出入之場所者，處
    3日以下拘留或新臺幣12,000元以下罰鍰，社會秩序維護法
    第68條第2款定有明文。所謂「藉端滋擾」住戶、公司行號
    、公共場所者，係指行為人有滋擾住戶、公司行號、公共場
    所之本意，以言語、行動等方式，假藉顯在之事端擴大發揮
    ，踰越該事端在一般社會大眾觀念中所容許之合理範圍，以
    遂其妨害公共秩序、擾亂社會安寧之潛在目的，致所擾及住
    戶、公司行號、公共場所之安寧秩序難以維持或回復者而言
    。
三、移送意旨認被移送人涉嫌違反社會秩序維護法第68條第2款
    規定，無非以被移送人調查筆錄、證人調查筆錄、甲門號通
    訊紀錄截圖、高雄市政府警察局前鎮分局一心路派出所受(
    處)理案件證明單為據(本院卷第13至17、27至31頁)。經查
    ，被移送人於警詢供稱：3通未顯示手機號碼之來電不是我
    撥打的，我只有以持用之0000000000號手機門號(下稱乙門
    號)撥打1通電話至甲門號等語（本院卷第15頁）；證人乙○○
    於警詢證稱：我於110年11月14日22時23分接到未顯示手機
    號碼之來電，同年月22時26分接到我前男友即被移送人所持
    用之乙門號來電，共接到超過4通的騷擾電話；我自110年3
    月開始陸續都會接到一天好幾十通至100通不等之未顯示手
    機號碼之電話撥打至甲門號騷擾我等語（本院卷第27至28頁
    ）。觀諸甲門號之通訊紀錄可知110年11月14日22時23分、2
    3時23分、23時24分有未顯示手機號碼之來電3通、22時26分
    則有乙門號來電1通一情，有此通訊紀錄截圖在卷可稽（本
    院卷第29頁），惟移送機關主張被移送人於上開時間以未顯
    示手機號碼撥打甲門號3通之事實，除證人前揭指述，並無
    其他事證可佐，尚不足以證明甲門號於上開時間之未顯示手
    機號碼3通來電均係被移送人所撥打。又依卷內事證僅能證
    明被移送人於110年11月14日22時26分有以乙門號撥打電話
    至甲門號1次，難認被移送人有以未顯示手機號碼持續撥打
    至甲門號，進而騷擾證人之違序行為。此外，卷內復無證據
    足以證明被移送人有移送機關所指之非行，揆諸前開規定及
    說明，本件與社會秩序維護法第68條第2款規定之構成要件
    尚屬有間，自應為不罰之諭知。
四、依社會秩序維護法第45條第2項，裁定如主文。
中　　華　　民　　國　　111 　年　　3 　　月　　29　　日
          　　　　鳳山簡易庭  法　官   藍雅筠
以上正本係照原本作成。　　　　　　　　　
如不服本裁定，得於裁定書送達之翌日起5日內，以書狀敘述理
由，向本庭提出抗告。
中　　華　　民　　國　　111 　年　　3 　　月　　29　　日
                              書記官   蔡毓琦